臺灣高等法院臺中分院刑事判決　　　　　　　　　　九十四年度上訴字第二一九號
　　上　訴　人　臺灣彰化地方法院檢察署檢察官
　　被　　　告　乙○○
右上訴人因毒品危害防制條例案件，不服臺灣彰化地方法院九十三年度訴字第一四三
二號中華民國九十三年十一月十二日第一審判決（起訴案號：臺灣彰化地方法院檢察
署九十三年度毒偵字第三二五九、三三三八，併辦案號：臺灣彰化地方法院檢察署九
十三年度毒偵字第四六○六號、九十四年度毒偵字第二一七號），提起上訴，本院判
決如左：
    主　  文
原判決關於連續施用第一級毒品及定應執行刑部分撤銷。
乙○○連續施用第一級毒品，累犯，處有期徒刑壹年肆月。扣案之第一級毒品海洛因
貳包（一包淨重壹點陸貳公克、另一包毛重零點肆公克）沒收銷燬，注射針筒支及
包裝袋個沒收。
    事　  實
一、乙○○前有賭博罪、違犯麻醉藥品管理條例、肅清煙毒條例之前科，素行不良，
    其於民國 (下同 )八十六年間，因違犯肅清煙毒條例及麻醉藥品管理條例等案件
    ，經台灣彰化地方法院分別判處有期徒刑三年四月及七月，定應執行刑有期徒刑
    三年八月，嗣於八十六年九月三日入監執行，執行至八十八年六月十日即因縮短
    刑期假釋出獄，後經台灣彰化地方法院裁定撤銷其假釋，入監執行殘刑有期徒刑
    一年九月十一日，至九十一年七月二十八日始因縮短刑期執行完畢而出監。其前
    另因違反毒品危害防制條例案件，經台灣彰化地方法院裁定送觀察、勒戒後，認
    有繼續施用毒品之傾向，由台灣彰化地方法院裁定送強制戒治，後因戒治成效良
    好，經評定認為無繼續戒治之必要，另由台灣彰化地方法院裁定停止戒治並宣告
    所餘戒治期間付保護管束，於八十九年十一月十日出監，九十年三月十二日保護
    管束期滿後，由台灣彰化地方法院檢察署檢察官於九十年三月二十七日，以九十
    年度戒毒偵字第四七三號為不起訴處分確定。詎其仍不知悔改，復基於施用第一
    級毒品海洛因之概括犯意，自九十三年八月一日起，至九十四年一月四日止，在
    台中市○○路旁或彰化縣員林鎮『福寧宮』之廁所內或彰化縣員林鎮湖水里湖水
    巷十號住處或彰化縣員林鎮不詳之公廁等處，以使用注射針筒注射之方式，連續
    施用第一級毒品海洛因多次，平均每三天施用一次，嗣先於九十三年九月三日下
    午十三時三十五分許（起訴書載為同日上午十一時許），在彰化縣員林鎮○○里
    ○○路○段二十六號『福寧宮』廁所外為警查獲，並當場扣得第一級毒品海洛因
    一包（淨重一‧六二公克、包裝袋重○‧三九公克）及注射針筒一支，經警採其
    尿液送驗結果呈嗎啡陽性反應。又於同年月十二日上午十時十分許，在彰化縣員
    林鎮○○路○段一六五號旁停車場草叢旁為警查獲，並扣得已使用過之注射針筒
    一支及包海洛因之空塑膠袋 (已過水 )一個，經警採其尿液送驗結果呈嗎啡及
    甲基安非他命陽性反應。再於同年十月十二日下午三時三十分許，經警持搜索票
    至彰化縣員林鎮湖水里湖水巷十號搜索，採其尿液送驗結果呈嗎啡陽性反應。末
    於九十四年一月四日下午四時許，在彰化縣員林鎮○○路二○一號廁所內為警查
    獲，並扣得其所有之第一級毒品海洛因一小包 (毛重○‧四公克) 及注射針筒一
    支，經警採其尿液送驗結果亦呈嗎啡陽性反應。
二、案經彰化縣警察局員林分局報告臺灣彰化地方法院檢察署檢察官偵查起訴及移送
    併辦。
    理 　 由
一、右開犯罪事實業據被告乙○○於本院審理時坦承不諱，且其先後四次為警查獲所
    採尿液送驗結果，均呈嗎啡陽性反應 (九十三年九月十二日所採之尿液並呈甲基
    安非他命陽性反應），分別有彰化縣衛生局煙毒尿液檢驗成績書四紙在卷可稽，
    另有第一級毒品海洛因二包（其中一包淨重一‧六二公克，另一包毛重○‧四公
    克）、包海洛因之空塑膠袋 (已過水 )一個及注射針筒三支扣案可資佐證，而
    扣案海洛因，經送法務部調查局鑑驗後，確係第一級毒品海洛因無誤，有該局出
    具之鑑定通知書一紙在卷可按，被告自白與事實相符，應堪採信，又被告前因違
    反毒品危害防制條例案件，經台灣彰化地方法院裁定送觀察、勒戒後，認為有繼
    續施用毒品之傾向，由台灣彰化地方法院裁定送強制戒治，後因戒治成效良好，
    經評定認為無繼續戒治之必要，由台灣彰化地方法院裁定停止戒治所餘戒治期間
    付保護管束，於八十九年十一月十日出所，九十年三月十二日保護管束期滿後，
    由台灣彰化地方法院檢察署檢察官於九十年三月二十七日，以九十年度戒毒偵字
    第四七三號為不起訴處分確定，有台灣高等法院被告前案紀錄表在卷可考，本件
    事證明確，被告犯行應堪認定。
二、核被告乙○○所為，係犯毒品危害防制條例第十條第一項之施用第一級毒品罪。
    其施用毒品前、後持有毒品之低度行為為其施用毒品之高度行為所吸收，不另論
    科。又其先後多次施用第一級毒品海洛因，所為時間緊接，犯構成要件相同之罪
    ，顯係基於概括犯意反覆為之，為連續犯，依刑法第五十六條之規定論以一罪，
    並加重其刑。再被告前於八十六年間，因違犯肅清煙毒條例及麻醉藥品管理條例
    等案件，經台灣彰化地方法院分別判處有期徒刑三年四月及七月，定應執行刑有
    期徒刑三年八月，於八十六年九月三日入監執行，執行至八十八年六月十日即因
    縮短刑期假釋出獄，嗣經台灣彰化地方法院裁定撤銷其假釋，入監執行殘刑有期
    徒刑一年九月十一日，至九十一年七月二十八日始因縮短刑期執行完畢而出監，
    有台灣高等法院被告前案紀錄表在卷可考，其於受有期徒刑之執行完畢後，五年
    以內再犯本件有期徒刑以上之罪，為累犯，依法遞加其刑。公訴人雖僅就被告九
    十三年八月十日起至同年九月十二日止之施用第一級毒品犯行起訴，其餘部分與
    起訴判罪部分間有連續犯之裁判上一罪之關係，為起訴效力所及，本院自應一併
    審理。原審就此部分予以論罪科刑，固非無見，惟查原審就九十三年九月十二日
    查扣之包海洛因空塑膠袋一個 (業經被告以水過，其內已無殘留之毒品 )併諭
    知沒收銷燬，另未及就嗣後併辦部分併審，尚有未洽，檢察官以此為由上訴有理
    由，應由本院將原審此部分及定執行刑部分撤銷改判，爰審酌被告前有多次犯罪
    紀錄，品行不佳，前因施用毒品，經送戒治處分後仍未改惡習，欠缺戒除毒癮之
    決心，及其施用毒品之期間、次數，被查獲後仍一再施用暨犯後坦承罪行，態度
    良好等一切情狀，量處如主文第二項所示之刑。至扣案之海洛因二包（其中一包
    淨重一‧六二公克，另一包毛重○‧四）係第一級毒品，依毒品危害防制條例第
    十八條第一項前段之規定宣告沒收銷燬，另包裝袋三個及注射針筒三支係被告所
    有，供犯罪使用之物，業據被告供明在卷，依刑法第三十八條第一項第二款之規
    定宣告沒收。
三、據上論斷，應依刑事訴訟法第三百六十九條第一項前段、第三百六十四條、二百
    九十九條第一項前段、毒品危害防制條例第十條第一項、第十八條第一項前段、
    刑法第十一條前段、第五十六條、第四十七條、第三十八條第一項第二款，判決
    如主文。
    本案經檢察官甲○○到庭執行職務。
中      華      民      國      九十四      年      三      月    十    日
                                  臺灣高等法院臺中分院刑事第九庭
                                          審判長法  官  陳  筱  珮
                                                法  官  張  國  忠
                                                法  官  康  應  龍
右正本證明與原本無異。
如不服本判決應於收受送達後十日內向本院提出上訴書狀，其未敘述上訴之理由者並
得於提起上訴後十日內向本院補提理由書（均須按他造當事人之人數附繕本）。
                                                書記官  許  書  瑜
中      華      民      國      九十四   年      三       月    十一    日
                                                                        Ｉ
